臺灣板橋地方法院刑事判決　　　　　　 100年度易字第3462號
公　訴　人　臺灣板橋地方法院檢察署檢察官
被　　　告　林宏明
上列被告因竊盜案件，經檢察官提起公訴（100 年度偵字第1122
6 號），本院判決如下：
    主  文
林宏明共同犯如附表所示之各罪，各宣告如附表所示之各刑，應
執行有期徒刑貳年，緩刑肆年。緩刑期內付保護管束，並應向檢
察官指定之政府機關、政府機構、行政法人、社區或其他符合公
益目的之機構或團體提供貳佰小時之義務勞務。
    事  實
一、林宏明分別基於共同意圖為自己不法所有犯意，夥同姓名年
    籍不詳綽號「阿平」之成年男子，於附表一編號三、四所示
    之時地，分別以逾越住宅窗戶方式，侵入如附表編號三、四
    所示之住處，竊取如附表編號三、四所示之人之物；林宏明
    復夥同「賴國偉」（另由檢察官偵查中）之成年男子，於如
    附表編號一、二所示時間、地點，以不詳物件擊破如附表編
    號一、二所示之車輛車窗方式，而竊取如附表編號一、二所
    示之人之車內物品。嗣經警於上開遭竊住處、車輛內，分別
    各採集到林宏明之DNA 檢體鑑驗查悉上情。
二、案經新北市政府警察局蘆洲分局移由臺灣板橋地方法院檢察
    署檢察官偵查起訴。
    理  由
一、本件係依刑事訴訟法第273 條之1 第1 項規定，以簡式審判
    程序審理判決，合先敘明。
二、本件除如附表編號四部分更正犯罪事實為：踰越窗戶（原起
    訴認係擊破住宅窗戶玻璃方式，業據檢察官更正在卷）暨就
    證據部分，應加列被告於本院之自白（見本院100 年10月20
    日審判筆錄）等部分外，其餘犯罪事實、證據，均引用如附
    件起訴書之記載。是被告如上自白，核與事實相符，足堪憑
    信。本案事證已臻明確，基礎穩固，不見盲點，因此，被告
    以上之犯罪行為，可以被正確認定，應予定罪處罰。
三、論罪科刑之法律適用：
(一)、查被告如附表所示之各該犯行均為100 年1 月28日以前所犯
    ，合先說明。而被告為如附表三、四之行為後，刑法第321
    條第1 項規定已於100 年1 月26日修正公布，同年月28日施
    行，修正前刑法第321 條第1 項之法定刑為「六月以上、五
    年以下有期徒刑」，修正後之法定刑提高為「六月以上、五
    年以下有期徒刑，得併科新臺幣十萬元以下罰金。」比較新
    舊法之結果，以適用修正前之規定較有利於被告，依刑法第
    2 條第1 項前段規定，就附表編號三、四部分，自均應適用
    行為時即修正前之刑法第321 條第1 項之規定論罰。
(二)、核被告就附表編號一、二所為，均各係犯刑法第320 條第1
    項之普通竊盜罪；就編號三、四部分所為，則係犯修正前第
    321 條第1 項第1 、2 款之加重竊盜罪。如上各罪，犯意各
    別，行為互殊，為數罪，應予以分論併罰。
(三)、爰審酌被告素行（見卷附前案紀錄表），兼衡其犯罪目的、
    手段、所竊得財物價值高低，暨犯後坦承犯行之態度等一切
    情狀，酌情分別量處如附表所示之各該宣告刑，並依法定其
    應執行之刑。末查，被告前未曾因故意犯罪受有期徒刑以上
    刑之宣告，有本院100 年10月20日言詞辯論終結日查悉之臺
    灣高等法院被告前案紀錄表附卷可佐，其因一時短於思慮，
    致罹刑章，經此偵審程序，應知警惕而無再犯之虞，本院綜
    核上開各情，認對被告所受宣告之刑，以暫不執行較為適當
    ，併宣告緩刑期間4 年，用啟自新。另為期被告能於社會勞
    動服務中建立正確之財產權互為尊重之價值觀，爰依刑法第
    74條第2 項第5 款之規定命其應向檢察官指定之政府機關、
    政府機構、行政法人、社區或其他符合公益目的之機構或團
    體提供200 小時之義務勞務，並應依同法第93條第1 項第2
    款之規定於緩刑期間內付保護管束。
據上論斷，應依刑事訴訟法第273 條之1 第1 項、第299 條第1
項前段、第310 條之2 、第454 條第2 項，100 年1 月28日修正
施行前刑法第321 條第1 項第1 、2 款，刑法第2 條第1 項前段
、第320 條第1 項、第51條第5 款、第74條第1 項第1 款、第2
項第5 款、第93條第1 項第2 款，刑法施行法第1 條之1 ，判決
如主文。
本案經檢察官游璧庄提起公訴，由檢察官吳文正到庭執行職務。
中    華    民    國   100    年    10    月    27    日
                       刑事第3 庭法  官   黎錦福
上列正本證明與原本無異。
如不服本判決，應於判決送達後10日內敘明上訴理由，向本院提
出上訴狀（應附繕本），上訴於臺灣高等法院。
                                 書記官   蔡麗春
中    華    民    國   100    年    10    月    27    日
附表：
┌───┬───────────┬──────────┬──────┬───────┐
│編號  │行為時間地點          │行為方式（含共犯）  │所犯法條    │宣告刑        │
├───┼───────────┼──────────┼──────┼───────┤
│ 一   │98年10月11日上午8 時40│與「賴國偉」（檢察官│刑法第28條、│有期徒刑柒月。│
│      │分許，將許瑞彬所有停放│另案偵查中）之成年男│第320 條第1 │              │
│      │於基隆市○○區○○街15│子共同犯之（毀損部分│項之普通竊盜│              │
│      │1 號之車號：9792 -EY號│，未據告訴）。      │罪。        │              │
│      │自小客車，以不詳物品敲│                    │            │              │
│      │破車窗之方式竊取車內之│                    │            │              │
│      │汽車電腦1 臺、衛星導航│                    │            │              │
│      │1 台、汽車音響1 台、回│                    │            │              │
│      │數票90張。            │                    │            │              │
├───┼───────────┼──────────┼──────┼───────┤
│ 二   │98年10月15日上午4 時30│同上。              │刑法第28條、│有期徒刑柒月。│
│      │分許，將萬兆晴所有停放│                    │第320 條第1 │              │
│      │於臺北市士林區○○○路│                    │項之普通竊盜│              │
│      │93巷2 弄9 號之車號：33│                    │罪。        │              │
│      │06-V F號自小客車，以不│                    │            │              │
│      │詳物品敲破車窗之方式，│                    │            │              │
│      │竊取該自小客車內之汽車│                    │            │              │
│      │電腦1 套、汽車音響1 台│                    │            │              │
│      │、汽車電視螢幕1 台。  │                    │            │              │
├───┼───────────┼──────────┼──────┼───────┤
│ 三   │99年9 月3 日下午18時許│與綽號「阿平」之成年│刑法第28條、│有期徒刑拾月。│
│      │，以踰越窗戶之方式進入│男子共同犯之。      │第321 條第1 │              │
│      │新北市○○區○○路75巷│                    │項第2 款之加│              │
│      │1 弄6 號3 樓之住宅，竊│                    │重竊盜罪。  │              │
│      │取該住宅王利華所有之寶│                    │            │              │
│      │石及黃金戒指4只 、耳環│                    │            │              │
│      │3 副、手錶1 只、現金3 │                    │            │              │
│      │千元。                │                    │            │              │
├───┼───────────┼──────────┼──────┼───────┤
│ 四   │100 年1 月27日凌晨1時 │同上。              │刑法第28條、│有期徒刑拾月。│
│      │30分許，於夜間侵入住宅│                    │第321 條第1 │              │
│      │、逾越窗戶之方式侵入新│                    │項第1 、2 款│              │
│      │北市○○區○○路12巷20│                    │之加重竊盜罪│              │
│      │號之1 之住宅（駕駛車號│                    │。          │              │
│      │：5411-YP 號自小客車前│                    │            │              │
│      │往）；竊取李國瑛（告訴│                    │            │              │
│      │人）所有之保險箱1 個、│                    │            │              │
│      │現金新台幣（下同）185 │                    │            │              │
│      │萬元、手錶2 只、地契、│                    │            │              │
│      │行車執照、LV包包4 個。│                    │            │              │
├───┴───────────┴──────────┴──────┴───────┤
│林宏明共同犯如附表所示之各罪，各宣告如附表所示之各刑，應執行有期徒刑貳年，緩刑肆年│
│。緩刑期內付保護管束，並應向檢察官指定之政府機關、政府機構、行政法人、社區或其他符│
│合公益目的之機構或團體提供貳佰小時之義務勞務。                                    │
└─────────────────────────────────────────┘
附錄本案所犯法條全文：
中華民國刑法第320條
（普通竊盜罪、竊佔罪）
意圖為自己或第三人不法之所有，而竊取他人之動產者，為竊盜
罪，處5 年以下有期徒刑、拘役或5 百元以下罰金。
意圖為自己或第三人不法之利益，而竊佔他人之不動產者，依前
項之規定處斷。
前二項之未遂犯罰之。
中華民國刑法(94.02.02)第321條
（加重竊盜罪）
犯竊盜罪而有左列情形之一者，處6 月以上、5 年以下有期徒刑
：
一  於夜間侵入住宅或有人居住之建築物、船艦或隱匿其內而犯
    之者。
二  毀越門扇、牆垣或其他安全設備而犯之者。
三  攜帶兇器而犯之者。
四  結夥三人以上而犯之者。
五  乘火災、水災或其他災害之際而犯之者。
六  在車站或埠頭而犯之者。
前項之未遂犯罰之。